Inventaris van het archief van het Ministerie van Onderwijs, Kunsten en Wetenschappen: Directie Technisch Beroepsonderwijs; Directie Beroepsgericht Voortgezet Onderwijs; Directie Onderwijs en Vorming Werkende Jongeren, (1913) 1918-1976
Nationaal Archief, Den Haag
- ARCHIEF VAN DE AFDELINGEN VAKONDERWIJS, HANDELS - EN NIJVERHEIDSONDERWIJS EN DE (HOOFD )AFDELING NIJVERHEIDSONDERWIJS (1913 - ) 1918 -1965 ( -1966 ), I
  - Stukken betreffende bijzondere onderwerpen, 2.
    - TAAKUITVOERING, 2.2
      - Inspectie, 2.2.6
        - Notulen van de inspectievergaderingen over de periode 1921 - 1939, 329; 1 pak
        - Verslagen van de inspectie van het Nijverheidsonderwijs over de bezoeken aan scholen en andere inrichtingen voor het Nijverheidsonderwijs, met bijlagen, 1923-1949; 330-335; 6 pakken
          - 1923-1933, 330
          - 1934-1935, 331
          - 1936-1937, 332
          - 1938-1939, 333
          - 1940-1942, 334
          - 1943-1949, 335
        - Stukken betreffende het verzoek aan de Minister van Financiën om uitbreiding van de inspectie in verband met de toename van het aantal scholen, 1930-1931; 336; 1 omslag
        - Stukken betreffende de vaststelling van de instructie voor tijdelijke controleurs van lagere avondnijverheidsscholen voor jongens, 1935; 337; 1 omslag
        - Stukken betreffende de behandeling van de concept-instructies voor de adjunct-inspecteurs, 1935-1939; 338; 1 omslag
        - Stukken betreffende het verzoek aan de Duitse autoriteiten om het archief van de verdwenen inspectrice van het landbouwhuishoudonderwijs in veiligheid te stellen, 1944-1945; 339; 1 omslag
        - Stukken betreffende de aanwijzing van standplaats en nadere verdeling van de ambtsgebieden, 1947-1966; 340; 1 omslag
        - Stukken betreffende benoemingen van inspecteurs(trices) en consulenten, 1956-1960; 341; 1 omslag
        - Stukken betreffende de regeling van het toezicht op het middenstandsonderwijs, 1960-1965; 342; 1 omslag
        - Stukken betreffende de totstandkoming van een circulaire van 29 juli 1964 over het toezicht van de inspectie op het aanvullend onderwijs en de te volgen gedragslijn bij het inzenden van de lesroosters in de voordrachtformulieren, 343; 1 omslag
        - Rapporten van de inspectrices van het nijverheidsonderwijs met gegevens en adviezen over scholen voor het voortgezet gewoon lager onderwijs, in verband met het plan tot inpassing van deze scholen in huishoud- en nijverheidsscholen, 1967; 344; 1 pak
- ARCHIEF VAN DE DIRECTIE TECHNISCH BEROEPSONDERWIJS (1942 ) 1966 -1975, II
  - Stukken van algemene aard, 1.
    - Circulaires, 1966-1975; 345; 1 pak
    - Nota's, 1966-1971; 346; 1 omslag
  - Stukken betreffende bijzondere onderwerpen, 2.
    - ORGANISATIE, 2.1
      - Stukken betreffende de organisatie van de directie Technisch Beroepsonderwijs, 1967-1973; 347; 1 omslag
    - TAAKUITVOERING, 2.2
      - Algemeen, 2.2.1
        - Stukken betreffende de Wet op de Zeevaart- en de Zeevisvaartdiploma's (stbl.nr. 456-1935), de Wet op de Zeevisvaartdiploma's (stbl.nr. 455-1935), alsmede algemene maatregelen van bestuur ter uitvoering van deze wetten, 1947-1975; 348; 1 pak
        - Stukken betreffende de titulatuurkwestie van niet-academisch gevormde technici, 1947-1975; 349-351; 3 pakken
          Zie ook inventarisnummer 538.
          - Instelling, werkzaamheden en de subsidiëring van de 'Stichting Register van degenen, die de aanduiding Ingenieur achter hun naam mogen voeren', de Stichting Ing-Register, 1947-1975, 349
          - Toetsing in EEG-verband, 1969-1971, 350
          - Totstandkoming van de Wet van 21 december 1972 (stbl.nr. 759), houdende regeling van de titel 'Ing', 1947-1972, Algemene Maatregelen van Bestuur, 1973-1975; 351
      - Organisatie, inrichting en bekostiging van het onderwijs, 2.2.2
        - ALGEMEEN, 2.2.2.1
          - Stukken betreffende de Mijnschool te Heerlen, 1942-1976; 352-354; 3 pakken
            - Algemeen, 352
            - Personeel, 353
            - Leerplannen, 354
          - Stukken betreffende de invoering van nieuwe c.q. (re)organisatie en/of opheffing van (bestaande) onderwijsvormen of cursussen, 1955-1975; 355-361; 7 pakken
            - Grafische Opleidingen LNO Lagere Technische School voor Buitengewoon Nijverheidsonderwijs (Koninklijk Instituut voor Doofstommen te Groningen); 1968, 355
            - Hoger technisch onderwijs; 1969, 356
            - Herstructuering lager technisch onderwijs, Structurering 'Middenschool' lager technisch onderwijs; 1970; 357
            - Theoretisch technisch onderwijs, t-stroom l.t.s., middelbaar technisch onderwijs; 1971; 358
            - Lagere technische scholen, individueel technisch onderwijs; Spreidingsplan; 1972, 359
            - Lagere technische scholen, individueel technisch onderwijs; Toelatingsonderzoek, Leerplan, Algemeen en faciliteiten;1972, 360
            - Leidse Instrumentenmakersschool Scheepvaartkundig Onderwijs Opvangklassen; Anderstalige leerlingen bij het lager beroepsonderwijs in Rijnmond;1973-1975, 361
          - Stukken betreffende de vaststelling van de taakafbakening tussen de Stichting Vakopleiding Procesindustrie en de Landelijke Stichting Beroepsopleiding Levensmiddelenindustrie, 1964-1967; 362; 1 pak
          - Stukken betreffende de totstandkoming en wijziging van voorlopige richtlijnen omtrent de toepassing van het begrip 'op het beroep gerichte vakken lager technisch onderwijs', vermeld in artikel 16 van het Besluit Lager Technisch Onderwijs, 1967-1972; 363; 1 pak
          - Stukken betreffende de behandeling van de onderwijskant van de jeugdwerkloosheidskwestie, 1967-1972; 364-365; 2 pakken
            - Algemeen, 364
            - Maatregelen, 365
          - Stukken betreffende de totstandkoming van uitvoeringsvoorschriften in verband met de inwerkingtreding van de Wet op het Leerlingwezen, 1967-1974; 366; 1 pak
          - Stukken betreffende het geven van voorlichting over de toepassing van uitvoeringsbesluiten, de besluiten L.t.o., L.b.o. en L.a.v.o., van de Wet op het Voortgezet Onderwijs, 1967-1973; 367; 1 omslag
          - Stukken betreffende de behandeling van het verzoek van de besturen van de technische scholen te Eindhoven om een centrale administratie te mogen voeren, 1968-1972; 368; 1 omslag
          - Stukken betreffende de advisering aan de Minister van Financiën over de totstandkoming van een landelijke regeling voor de bijscholing agrarische medewerkers, 1969; 369; 1 omslag
          - Stukken betreffende het verzoek aan de inspecteurs van het lager technisch onderwijs, om geregelde toezending van informatie over overleg en ontwikkelingen op het gebied van onderwijsvernieuwingen en herstructurering van het lager technisch onderwijs, 1969-1970; 370; 1 omslag
          - Stukken betreffende de totstandkoming van circulaires houdende richtlijnen voor de inrichting van het hoger technisch onderwijs nieuwe stijl, 1969-1975; 371; 1 pak
          - Stukken betreffende de behandeling van het 'Ambonezen- vraagstuk' aan de lagere technische school te Oosterwolde, 1970-1972; 372; 1 omslag
          - Stukken betreffende het opstellen van een gedragslijn met betrekking tot de advisering over aanvragen ex artikel 25 van de Wet op het Voortgezet Onderwijs, 1971-1972; 373; 1 omslag
          - Stukken betreffende het verzoek aan de Onderwijsraad om advies over de opheffing van afdelingen verbonden, aan lagere technische scholen ingevolge artikel 107, lid 10 en artikel 108, lid 4 van de Wet op het Voortgezet Onderwijs, 1972; 374; 1 omslag
          - Stukken betreffende de behandeling van een ontwerpsamenwerkingsovereenkomst tussen Nederland en België tot transnationalisatie van de verkeersacademie te Tilburg, 1974-1975; 375; 1 omslag
        - COMMISSIES, 2.2.2.2
          - Stukken betreffende commissies, subcommissies, werkgroepen en dergelijke, 1957-1975; 376; 1 pak
            Commissie ter bestudering van het vraagstuk van streekscholen voor niet-volledig dagnijverheidsonderwijs voor jongens, de Commissie streekscholen niet-volledig dagnijverheidsonderwijs, 1957-1967
            Commissie Modernisering Leerplan Elektrotechniek en Elektronica, 1972-1974
            Outillage Commissie voor het Lager Technisch Onderwijs, 1972-1975
            Lochemse werkgroep Hoger Technisch Onderwijs, 1969
          - Nota over de samenvatting Zeevisserijonderwijs, samengesteld door de subwerkgroep Zeevisserijonderwijs, met bijlagen, 1972; 377; 1 omslag
        - TOELATING LEERLINGEN, 2.2.2.3
          - Stukken betreffende de totstandkoming van een regeling met betrekking tot toelating van leerlingen die in het bezit zijn van buitenschoolse diploma's tot scholen voor laboratoriumpersoneel, 1960-1970; 378; 1 omslag
          - Stukken betreffende de totstandkoming, wijziging en toepassing van toelatingseisen voor toelating van leerlingen tot diverse opleidingen, 1965-1973; 379; 1 omslag
            Lager technisch onderwijs, internaats-l.t.s. Harreveld, 1966-1970
            Lager technisch onderwijs, symbiose-onderwijs, 1968-1973
            Middelbaar technisch onderwijs, 1965-1972,
        - SCHOOLGELD, 2.2.2.4
          - Stukken betreffende de totstandkoming en wijziging van het Besluit Interimregeling Cursusgeld Voortgezet Onderwijs van 22 juli 1968, 1951-1970; 380; 1 omslag
          - Stukken betreffende de totstandkoming, wijzigingen en uitvoering van cursusgeldregelingen, 1959-1973; 381; 1 pak
        - TOELAGEN/STUDIEBEURZEN, 2.2.2.5
          - Stukken betreffende regelingen met betrekking tot het geven van financiële steun voor het volgen van onderwijs aan de vaste wal door leerlingen van de Friese eilandengemeenten, 1955-1973; 382; 1 omslag
          - Nota met het voorstel tot regeling van de reiskosten voor jeugdige werklozen die cursussen volgen aan een lagere technische school, 1967; 383; 1 stuk
        - OPLEIDINGEN, 2.2.2.6
          - Algemeen, 2.2.2.6.1
            - Stukken betreffende de totstandkoming van besluiten houdende aanwijzing van scholen of afdelingen voor beroepsonderwijs, waarvan de leerplannen ministeriële goedkeuring behoeven, ingevolge artikel 24, lid 3 van de Wet op het Voortgezet Onderwijs, 1967-1973; 384; 1 omslag
          - Oprichting en inrichting van opleidingen, 2.2.2.6.2
            - Stukken betreffende de totstandkoming en/of toepassing van richtlijnen voor de samenstelling van leerplannen, leerprogramma's en lesroosters, 1952-1974; 385-388; 4 pakken
              - Nijverheidsonderwijs algemeen, 1964-1968, 385
              - Nijverheidsonderwijs algemeen, 1969-1973, 386
              - Stichting Vakopleiding voor Smeden, Constructie en Machinebedrijven, Smecoma, 1966-1968, Lager technisch onderwijs, 1968-1971; Uitgebreid technisch onderwijs, 1959-1969; 387
              - Middelbaar technisch onderwijs, 1952-1974, 388
            - Stukken betreffende de ontwerpregeling met voorschriften voor het organiseren van excursies, werkweken en dergelijke, 1967; 389; 1 omslag
            - Stukken betreffende de behandeling van het verzoek van de Minister van Defensie om gelijkstelling van het voorbereidend onderwijs bij de Koninklijke Luchtmacht met de opleiding voor het bewijs van algemene ontwikkeling nijverheidsonderwijs, 1968-1972; 390; 1 omslag
            - Stukken betreffende de toetsing door de inspectie van de lesroosters bij het lager technisch onderwijs, 1968-1973; 391; 1 omslag
          - Examens, 2.2.2.6.3
            - Stukken betreffende de totstandkoming, wijziging en toepassing van eindexamenregelingen, 1952-1975; 392 - 396; 5 pakken
              - Examenbesluit N-akten,1957-1967, Middelbaar technisch onderwijs,1956-1968; Scheepvaartkundig onderwijs, Machinistenexamen, Zeevisvaart, 1964-1969; Scheepvaartkundig onderwijs, algemeen,1969; Leerlingwezen,1968-1971; 392
              - - Scheepvaartkundig onderwijs, Stuurliedenexamen Zeevisvaart,1952-1972, Scheepvaartkundig onderwijs, Stuurliedenexamen, 1963-1972; Uitgebreid technisch onderwijs, 1969-1972; Laboratoriumpersoneel, 1969-1974; 393
              - Hoger technisch onderwijs, 1959-1975, 394
              - Eindexamenbesluit lager technisch onderwijs, l.t.o., 1967-1975, 395
              - Scheepvaartkundig onderwijs, AM-AS-BM, 1969-1975, Lager beroepsonderwijs, 1974-1975; 396
            - Stukken betreffende de voorlopige afwijzing van het verzoek van de secretaris van de Stichting Centraal Orgaan van de landelijke Opleidingsorganen van het Bedrijfsleven om verhoging van vacatiegelden voor examenmedewerkers bij de leerlingstelsels, 1968; 397; 1 omslag
            - Stukken betreffende de vaststelling van vergoedingen voor leden van de commissies Centraal Architectenopleidingen voor het samenstellen van examenopgaven, 1968-1970; 398; 1 omslag
            - Stukken betreffende de behandeling van klachten van gecommitteerden over de organisatie van het eindexamen 1969, gehouden aan de school voor laboratoriumpersoneel 'Van 't Hoff Instituut' te Rotterdam, 1969-1970; 399; 1 omslag
      - Financiële aangelegenheden, 2.2.3
        - ALGEMEEN, 2.2.3.1
          - Stukken betreffende regelingen over plaatsing van scholen op het scholenplan, 1966-1970; 400; 1 omslag
          - Stukken betreffende de toepassing van artikel 77, tweede lid van de Wet op het Voortgezet Onderwijs; toekenning van vergoedingen krachtens de bepaling van de wet, in verband met subsidiëring door de gemeente Tilburg aan bijzondere technische scholen, 1968-1969; 401; 1 omslag
          - Stukken betreffende de invoering van beleidsombuigende maatregelen bij het lager en middelbaar technisch onderwijs als bezuinigingsmaatregelen, 1971-1972; 402; 1 omslag
        - BEKOSTIGING VAN HET ONDERWIJS, 2.2.3.2
          - Stukken betreffende de behandeling van verzoeken om subsidiëring van de internaten, verbonden aan zeevaartscholen, 1962-1972; 403; 1 pak
          - Stukken betreffende de inwilliging van het verzoek van het bestuur van de Vereniging van Hogere Technische Scholen in Nederland te Vlissingen om subsidie voor het instellen van een permanent secretariaat, 1965-1966; 404; 1 omslag
          - Stukken betreffende naleving van subsidievoorwaarden, 1966-1975; 405-442; 38 pakken
            Het betreft bescheiden inzake de oprichting, reorganisatie, erkenning, omzetting, uitbreiding en opheffing van afdelingen/cursussen aan diverse onderwijsinstellingen. Ook de stukken betreffende de oprichting en opheffing van scholen vallen hieronder, evenals stukken betreffende bestuurs- en/of beheersoverdrachten en individuele experimenten. Tot het onderbrengen van al deze bescheiden in één verzamelbeschrijving is gekozen omdat al deze beschrijvingen te maken hebben met de uitvoering van subsidieregelingen. Ordening: De primaire ordening is te onderscheiden in twee gedeelten: a. verzamelbesluiten, de afdoeningen zijn minuten waarin de beslissing voor meerdere scholen geldt, en b. individuele besluiten. De verzamelbesluiten zijn chronologisch geordend op afdoeningsdatum. De individuele besluiten zijn te onderscheiden in rijks-, gemeentelijke en bijzondere scholen, alfabetisch geordend op plaats. Binnen een plaats worden eerst de rijksscholen genoemd, dan de gemeentelijke scholen en daarna de bijzondere scholen. De bijzondere scholen zijn alfabetisch geordend op naam van het bestuur of de vereniging waar de school onder valt, met toepassing van de omzettingsregels volgens de handleiding voor het alfabetisch rangschikken. Dit is gedaan omdat de afdoening vaak meerdere scholen betreft, vallend onder eenzelfde bestuur of vereniging.
            - -Verzamelbesluiten van 2 juli 1970 (experiment algemeen bouwjaar l.t.o.), 405
            - - Verzamelbesluiten 1971, 1969 - juli 1971, experiment i.t.o. opleiding Algemene Beroepenvoorbereiding; 1968 - december 1971, omzetting van cursussen autoherstellen en landbouwwerktuigherstellen in een cursus motorvoertuigentechniek; 406
            - - Verzamelbesluiten 1972, Besluiten van 2 juli en 6 december 1972, consumptieve techniek l.t.o. experiment; Besluiten van 4 en 6 december 1972, experimentele vierjarige opleiding l.t.o.; Besluit van 6 december 1972 bouwtechniek, vierjarige, experimentele opleiding; 407
            - - Verzamelbesluiten 1972, Besluit van 6 december 1972, grafische techniek, experimentele opleiding; Besluit van 6 december 1972 Twenteproject (experiment onderwijsverbeteringsproject Twentse Technische Scholen); Besluit van 8 december 1972, mechanische techniek, experimentele opleiding; 408
            - Aalten - Alkmaar, 409
            - Almelo - Amersfoort, 410
            - Amstelveen - Amsterdam ( Aloysius stichting St -Grafisch onderwijs, Hoger, Stichting), 411
            - Amsterdam (Keyserschool, Hendrik de, Vereniging - Vlissingenschool, Paul van, Stichting), 412
            - Amsterdam (Werkende Stand, Afdeling Technische Scholen, Maatschappij voor de, - Zeevaartschool Amsterdam, Hogere, Stichting) - Arnhem (Bouwkunst Onderricht, Hoger en Voortgezet, Stichting - Gehandicapten, Voortgezet Onderwijs, Stichting), 413
            - Arnhem (Grafische School Arnhem, Stichting - Technische School, Vereniging) - Bergen op Zoom, 414
            - Bergh - Borne, 415
            - Boxmeer - Brunssum, 416
            - Capelle aan den IJssel - Doetinchem, 417
            - Dokkum - Eefde, 418
            - Eindhoven (Beroepsonderwijs, Hoger, Instituut voor - Technisch Onderwijs, Uitgebreid, Stichting), 419
            - Eindhoven (Technische school, Middelbare, voor Eindhoven en Omgeving, Stichting - Technische school, Uitgebreid voor Eindhoven en Omgeving, Stichting) (Ambachtschool voor Enschede en Omstreken, Vereniging - Technisch Onderwijs, Uitgebreid, Katholiek, voor Twente en Omgeving, Stichting), 420
            - Enschede ( Technische School, Hogere, voor Oostelijk Nederland, Stichting - Textielschool, Technische, Uitgebreid, Stichting) - Goor, 421
            - Gorinchem - 's-Gravenhage (Gemeentelijke scholen - Joseph, St., Vereniging Rooms-Katholieke Technische School), 422
            - 's-Gravenhage (Luchtvaarttechniek en Electronica, Anthony Fokkerschool, School voor - Technische School, Middelbare, Rooms-Katholieke, Stichting) - Groesbeek, 423
            - Groningen - Haaksbergen, 424
            - Haarlem - Heerenveen, 425
            - Heerlen - 's-Hertogenbosch, 426
            - Heythuysen - Hilversum, 427
            - Hoensbroek - Hoorn, 428
            - Horst - Leerdam, 429
            - Leeuwarden - Lochem, 430
            - Maarn - Mill & St. Hubert, 431
            - Mijdrecht - Oosterhout, 432
            - Oss - Roelofarendsveen, 433
            - Roermond - Rotterdam, 434
            - Rouveen - Sittard, 435
            - Sneek - Swalmen, 436
            - Terneuzen - Tilburg, 437
            - Twello - Utrecht, 438
            - Vaals - Vlissingen, 439
            - Voorburg - Wittem, 440
            - Woerden - Zierikzee, 441
            - Zoetermeer - Zwijndrecht, 442
      - Onderwijzend en niet-onderwijzend personeel, 2.2.4
        - RECHTSPOSITIE EN FUNCTIEVERVULLING, 2.2.4.1
          - Stukken betreffende de aanstelling en financiering van sociaalpedagogen of moderatoren bij het nijverheidsonderwijs, 1955-1967; 443; 1 pak
          - Stukken betreffende wijziging en uitvoering van het Bevoegdhedenbesluit 1955, 1955-1971; 444-445; 2 pakken
            - wijziging 1967, 444
            - uitvoering, 445
          - Stukken betreffende toekenning van dienst- en studie-uren, 1957-1974; 446; 1 pak
          - Stukken betreffende de totstandkoming en wijziging van richtlijnen voor het verstrekken van studiefaciliteiten ten behoeve van de opleidingen zeevaartakten en pedagogiek m.o., 1959-1972; 447; 1 pak
          - Stukken betreffende de totstandkoming van circulaires houdende vaststelling van de tarieven voor de medische keuring en controle van het personeel verbonden aan de scholen voor beroepsonderwijs, 1959-1974; 448; 1 omslag
            Totstandkoming in samenwerking met de directie B.V.O..
          - Stukken betreffende de totstandkoming en uitvoering van richtlijnen voor het aanstellen van assistent-leraren die nog niet in het bezit zijn van het pedagogisch getuigschrift voor het nijverheidsonderwijs, 1961-1968; 449; 1 omslag
          - Stukken betreffende de teruggave van de onderwijsbevoegdheid tot het geven van onderwijs, 1965-1969; 450; 1 omslag
          - Stukken betreffende de afwijzing van het verzoek van de Stichting Vakopleiding Bouwbedrijf te 's-Gravenhage om aanstelling van een adjunct-directeur ter versterking van de leiding van bovengenoemde stichting, 1966-1967; 451; 1 omslag
          - Stukken betreffende de afvloeiing van leraren van de Ondergrondse Vakscholen, 1966-1968; 452; 1 pak
          - Stukken betreffende de totstandkoming en uitvoering van regelingen, waarbij aan leraren die in het bezit zijn van de akte N.h.t., bevoegdheden worden verbonden tot het geven van handvaardigheid en tekenen aan een aantal vormen van voortgezet onderwijs, 1967-1971; 453; 1 omslag
          - Stukken betreffende de behandeling van de rechtspositie van de bij het experimenteel beroepsbegeleidend onderwijzend en niet-onderwijzend personeel, 1968-1970; 454; 1 omslag
          - Stukken betreffende de toepassing van artikel 33, lid 3 en 4 van de Wet op het Voortgezet Onderwijs en van artikel 108 van de Overgangswet W.V.O. inzake de verplichting tot, c.q. vrijstelling van de verplichting tot het hebben van bevoegdheidsverklaringen voor personeel bij het nijverheidsonderwijs, 1968-1973; 455; 1 omslag
          - Stukken betreffende de beschikbaarstelling van een aantal taakeenheden voor het verrichten van bijzondere onderwijstaken bij het hoger en middelbaar nautisch onderwijs, 1970-1971; 456; 1 omslag
          - Stukken betreffende de behandeling van de personeelsconflictsituatie bij de School voor Eenvoudig Technisch Onderwijs, S.E.T.O. te Amsterdam, 1971-1972; 457; 1 pak
          - Stukken betreffende de totstandkoming van de circulaire houdende richtlijnen voor de aanstelling en de bekostiging van amanuenses, 1974-1975; 458; 1 omslag
        - BEZOLDIGING, TEGEMOETKOMING EN VERGOEDING, 2.2.4.2
          - Stukken betreffende herzieningen salarisregelingen, 1954-1974; 459; 1 pak
      - Schoolgebouwen en terreinen/benodigdheden en hulpmiddelen, 2.2.5
        - Stukken betreffende aanschaf, onderhoud en vervanging van oefenschepen voor de opleidingen bij de visserij en de binnenvaart, 1960-1970; 460; 1 pak
        - Stukken betreffende de totstandkoming en wijziging van regelingen met betrekking tot inventarisaanschaffingen ten behoeve van het nijverheidsonderwijs, 1961-1973; 461; 1 omslag
        - Stukken betreffende de totstandkoming en wijziging van het standaard-lokalenplan, 1961-1975; 462; 1 omslag
        - Stukken betreffende de totstandkoming van een circulaire houdende richtlijnen voor het gebruik van radioactieve stoffen bij het hoger technisch onderwijs, 1966-1967; 463; 1 omslag
        - Stukken betreffende het verzoek aan de Coördinatie-Commissie Technisch Onderwijs te Amsterdam om het onderzoek en de begeleiding van scholen met betrekking tot het gebruik van talenpractica bij het lager technisch onderwijs over te nemen, 1968-1970; 464; 1 omslag
        - Stukken betreffende de totstandkoming van maatregelen op het gebied van onderhoud van gereedschapswerktuigen bij het technisch onderwijs, 1969-1971; 465; 1 omslag
        - Stukken betreffende de behandeling van de problematiek rond de huisvesting ten behoeve van het nijverheidsonderwijs, 1969-1972; 466; 1 omslag
      - Inspectie, 2.2.6
        - Stukken betreffende de aanwijzing van inspecteurs als vertegenwoordigers van het ministerie in diverse werkgroepen, commissies en dergelijke, 1955-1972; 467; 1 omslag
        - Stukken betreffende benoemingen en vervanging van, en het verlenen van ontheffing van toezicht aan inspecteurs, 1965-1971; 468; 1 omslag